---
title: "Analiza  baterii"
author: "Ewelina Tyma"
date: "`r Sys.Date()`"
output: 
  html_document:
    toc: true
    toc_depth: 4
    number_sections: true
  
---

```{r setup, include=FALSE}
knitr::opts_chunk$set(echo = TRUE)
library(knitr)
library(tidyr)
library(dplyr)
library(ggplot2)
```

# Wstęp

Bateria – wieś na Białorusi, w obwodzie brzeskim. Mimo, że jest to na pewno ciekawe miejsce to nie o tym będzie poniższy raport.  Bateria jest to nieodłączny element naszego życia, używane są one do zasilania, telefonów, laptopów i innych urządzeń z których korzytamy na codzień. Składa się z kilku połączonych ogniw galwanicznych, z których każde ma swoje zadanie. Każde ogniwo zawiera dwie elektrody: anodę i katodę, które wykonane są z różnych materiałów. Elektrolit, substancja przewodząca, umożliwia przepływ jonów między elektrodami. Bez tego elementu bateria nie mogłaby działać. Anoda zazwyczaj składa się z metalu, który łatwo oddaje elektrony, natomiast katoda przyjmuje te elektrony, zamykając obwód elektryczny.

# Dane

## Zawartość zbioru danych  
Analizowane dane dostępne są dzięki Departamentowi Energii USA w ramach inicjatywy naukowej Material Project. Dzięki udostępnieniu danych dotycząych struktury, właściwości i potencjalnych zastosowań materiałów badania w dziedzinach: elektronika, fotonika i magazynowanie energii są bardziej dostępne i mogą prowadzić do rozwoju tych dziedzin.  
Zanim przejdziemy do analizowania danych przyjrzymy się w jakie dane są dostępne i w jaki sposób. Poniżej znajduje się pięć pierwszych wierszy tabeli zawierających dane, które w dalszej części zostaną poddane analizie.

```{r Dane}
bat <- read.csv(file = "C:/Users/eweli/Desktop/ZPD/projekt_baterie/mp_batteries.csv", header = TRUE, sep = ",")

knitr::kable(head(bat, 5))
```
W danych mamy 17 kolumn zawierających następujące parametry:

1. **Battery ID**: Identyfikator baterii.
2. **Battery Formula**: Wzór chemiczny materiału baterii.
3. **Working Ion**: Główny jon, który odpowiada za transport ładunku w baterii.
4. **Formula Charge**: Wzór chemiczny materiału baterii w stanie naładowanym.
5. **Formula Discharge**: Wzór chemiczny materiału baterii w stanie rozładowanym.
6. **Max Delta Volume**: Zmiana objętości w % dla danego kroku napięcia za pomocą wzoru: max(charge, discharge)/min(charge, discharge) -1.
7. **Average Voltage**: Średnie napięcie dla poszczególnego kroku napięcia.
8. **Gravimetric Capacity**: Pojemność grawimetryczna, czyli ilość energii na jednostkę masy (mAh/g).
9. **Volumetric Capacity**: Pojemność wolumetryczna, czyli ilość energii na jednostkę objętości (mAh/cm³).
10. **Gravimetric Energy**: Gęstość energii w odniesieniu do masy baterii (Wh/kg).
11. **Volumetric Energy**: Gęstość energii w odniesieniu do objętości baterii (Wh/L).
12. **Atomic Fraction Charge**: Udział atomowy składników w stanie naładowanym.
13. **Atomic Fraction Discharge**: Udział atomowy składników w stanie rozładowanym.
14. **Stability Charge**: Wskaźnik stabilności materiału w stanie naładowanym.
15. **Stability Discharge**: Wskaźnik stabilności materiału w stanie rozładowanym.
16. **Steps**: Liczba odrębnych kroków napięcia od pełnego naładowania do rozładowania,oparta na stabilnych stanach pośrednich.
17. **Max Voltage Step**: Maksymalna bezwzględna różnica między sąsiednimi krokami napięcia.

### Wartości puste w zbiorze danych  
Zanim przejdziemy do analizy danych, należy sprawdzić czy zbiór danych ma jakieś braki i jeżeli je ma zastanowić się w jaki sposób możemy rozwiązać ten problem.
```{r Brakujące dane}
knitr::kable(sapply(bat, function(x) sum(is.na(x))))
```

## Podsumowanie zbioru danych  
Jak widać analizowany zbiór danych nie posiada pustych wartości. Można zatem przejść do analizy.  
Poniżej znajduje się krótkie podsumowanie danch zawartych w tabeli.
```{r dane podsumowanie)}
knitr::kable(summary(bat))
```

# Analiza atrybutów zbiotu danych

## Parametry fizyczne baterii
Poniżej znajdują się histogramy dla parametrów fizycznych zawartych w zbiorze danych.

### Pojemność

Gęstość energii grawimetrycznej, czasami określana jako energia właściwa, to dostępna energia na jednostkę masy substancji. Gęstość energii grawimetrycznej jest zwykle wyrażana w watogodzinach na kilogram (Wh/kg) lub megadżulach na kilogram (MJ/kg)[1]. Gęstość energii grawimetrycznej określa zawartość energii w paliwie pod względem przechowywania i obchodzenia się z substancją. Grawimetryczna gęstość energii jest jednak stosowana nie tylko w przypadku paliw; można ją również wykorzystać do określenia pojemności baterii. 

```{r histogram Gravimetric Capacity, echo=FALSE}
Gravimetric_Capacity <- bat$Gravimetric.Capacity
hist(Gravimetric_Capacity,
main="Rozkład pojemności grawimetrycznej",
col="blue"
)

```

Objętościowa pojemność cieplna materiału to pojemność cieplna próbki substancji podzielona przez objętość próbki. Jest to ilość energii, którą należy dodać w postaci ciepła do jednej jednostki objętości materiału, aby spowodować wzrost jego temperatury o jedną jednostkę.  

```{r histogram Volumetric Capacity, echo=FALSE}
Volumetric_Capacity <- bat$Volumetric.Capacity
hist(Volumetric_Capacity,
main="Rozkład pojemność wolumetrycznej",
col="darkblue"
)

```

### Gęstość energii

Jeżeli zbadamy ruch nośników prądu elektrycznego w baterii - elektronów swobodnych - to okazuje się, że nie jest on taki samy na całej powierzchni przekroju poprzecznego tej baterii. Z tej właśnie przyczyny wprowadza się wielkość fizyczną, która określa natężenie prądu przypadające na jednostkę masy lub obcjętości baterii.  

```{r histogram Gravimetric Energy, echo=FALSE}
Gravimetric_Energy <- bat$Gravimetric.Energy
hist(Gravimetric_Energy,
main="Rozład gęstości energii w odniesieniu do masy baterii (Wh/kg)",
col="green"
)

```

```{r histogram Volumetric Energy, echo=FALSE}
Volumetric_Energy <- bat$Volumetric.Energy
hist(Volumetric_Energy,
main="Rozkład gęstości energii w odniesieniu do objętości baterii (Wh/L)",
col="darkgreen"
)

```

### Udział atomowy składników

Bateria składa się zazwyczaj z trzech podstawowych elementów: anody (ujemnego bieguna), katody (dodatniego bieguna) oraz elektrolitu. Wsystkie te rzeczy są zrobione z różnych związków i pierwiastków chemicznych. To jakich konkretnie się użyje bezpośrednio wpływa na najistotniejsze charakterystki działania baterii - pojemność, trwałość itp.

```{r histogram Atomic Fraction Charge, echo=FALSE}
Atomic_Fraction_Charge <- bat$Atomic.Fraction.Charge
hist(Atomic_Fraction_Charge,
main="Rozkład udziału atomowego składników w stanie naładowanym.",
col="orange"
)

```

```{r histogram Atomic Fraction Discharge, echo=FALSE}
Atomic_Fraction_Discharge <- bat$Atomic.Fraction.Discharge
hist(Atomic_Fraction_Discharge,
main="Rozkład udziału atomowego składników w stanie rozładowanym.",
col="darkorange"
)

```

### Wskaźnik stabilności materiału

Baterie jak już wcześniej zostało przedstawione mają bardzo zróżnicowane zastosowania w życiu codziennym. Dlatego ważne jest aby były one możliwe jak najbezpieczniejsze, a co za tym idzie by składniki chemiczne w nich wykorzystywane na każdym etapie użytkowania baterii były stabilne. 
```{r histogram Stability Charge, echo=FALSE}
Stability_Charge <- bat$Stability.Charge
hist(Stability_Charge,
main="Rozkład wskaźnika stabilności materiału w stanie naładowanym",
col="red"
)

```

```{r histogram Stability Discharge, echo=FALSE}
Stability_Discharge <- bat$Stability.Discharge
hist(Stability_Discharge,
main="Rozkład wskaźnika stabilności materiału w stanie rozładowanym",
col="darkred"
)

```

## Parametry chemiczne baterii

### Sprawdzanie najczęściej występujących zmiennych w danej kategorii

```{r najpopularniejsze związki chemiczne w bateriach, results='hide'}

for (i in colnames(bat[, 2:5])){
    np <- names(which.max(table(bat[[i]])))
    npl <- length(which(bat[[i]]==np))
    print(paste("Dla kolumny", i, "nazwa najczęściej występującego związku chemicznego to", np, "ilość powtórzeń wynosi", npl))
}
```
Powyższy kod znajduje najczęściej występującą w danej kolumnie wartość wraz z ilością wystąpień. Dzięki temu wiemy że:

+ Dla kolumny **Battery.Formula** nazwa najczęściej występującego związku chemicznego to **Li0-1V2OF5** ilość powtórzeń wynosi **19**.
+ Dla kolumny **Working.Ion** nazwa najczęściej występującego pierwiastja chemicznego to **Li** ilość powtórzeń wynosi **2440**.
+ Dla kolumny **Formula.Charge** nazwa najczęściej występującego związku chemicznego to **MnO2** ilość powtórzeń wynosi **49**.
+ Dla kolumny **Formula.Discharge** nazwa najczęściej występującego związku chemicznego to **LiCoPO4** ilość powtórzeń wynosi **19**.

### Sprawdzenie wystąpień pierwiastków jako głównych jonów w baterii

```{r barplot pierwiastki}

a <- bat %>% 
  count(Working.Ion) 

b <- a[order(a$n,decreasing = TRUE),]

bar <- barplot(b[,2], names.arg=b[,1] , main ="Ilość wystąpień pierwiastka jako głównego nośnika ładunku w baterii",  ylim = c(0, max(b[,2]) * 1.2), col = "darkmagenta")

text(x = bar, y = b[,2] + 100, labels = b[,2])

```

# Sprawdzanie korelacji między zmiennymi

```{r scatterplot pojemność}

a <- bat[(bat$Working.Ion == "Li")| (bat$Working.Ion == "Ca")| (bat$Working.Ion == "Mg"), ]

ggplot(a, aes(x = Gravimetric.Capacity, y = Volumetric.Capacity, colour = Working.Ion), ) + 
  geom_point() +
  ggtitle("Pojemność wolumeryczna vs. Pojemnośc gawimetryczna") +
  xlab("Pojemnośc gawimetryczna (mAh/g)") +
  ylab("Pojemność wolumerycznam (Ah/cm³") 

```

```{r scatterplot gęstość, echo=FALSE}

a <- bat[(bat$Working.Ion == "Li")| (bat$Working.Ion == "Ca")| (bat$Working.Ion == "Mg"), ]

ggplot(a, aes(x = Gravimetric.Energy, y = Volumetric.Energy, colour = Working.Ion), ) + 
  geom_point() +
  ggtitle("Gęstość energii") +
  xlab("W odniesieniu do masy baterii (Wh/kg)") +
  ylab("W odniesieniu do objętości baterii (Wh/L)") 

```

```{r scatterplot udział atomowy, echo=FALSE}

a <- bat[(bat$Working.Ion == "Li")| (bat$Working.Ion == "Ca")| (bat$Working.Ion == "Mg"), ]

ggplot(a, aes(x = Atomic.Fraction.Charge, y = Atomic.Fraction.Discharge, colour = Working.Ion), ) + 
  geom_point() +
  ggtitle("Udział atomowy") +
  xlab("Stan naładowany") +
  ylab("Stan rozładowany") 

```

```{r scatterplot wskaźnik stabliności, echo=FALSE}

a <- bat[(bat$Working.Ion == "Li")| (bat$Working.Ion == "Ca")| (bat$Working.Ion == "Mg"), ]

ggplot(a, aes(x = Stability.Charge, y = Stability.Discharge, colour = Working.Ion), ) + 
  geom_point() +
  ggtitle("Wskaźnik stabilności materiału") +
  xlab("Stan naładowany") +
  ylab("Stan rozładowany")

```